【裁判字號】    96,易,901
【裁判日期】    970930
【裁判案由】    毀損
【裁判全文】
臺灣士林地方法院刑事判決               96年度易字第901號
公  訴  人  臺灣士林地方法院檢察署
被      告  甲○
選任辯護人  林文淵律師
上列被告因毀損案件，經檢察官提起公訴（96年度偵續字第14號）
，被告於本院訊問時就被訴事實為認罪之陳述，經裁定進行簡式
審判程序，並判決如下：
    主  文
甲○犯毀損他人物品罪，累犯，處有期徒刑月，如易科罰金，
以銀元佰元即新臺幣玖佰元折算壹日，減為有期徒刑壹月又拾
伍日，如易科罰金，以銀元佰元即新台幣玖佰元折算壹日。
    事實及理由
一、本件犯罪事實及證據，除引用檢察官起訴書（如附件）之記
    載外，就犯罪事實補充：被告甲○前因重利案件，經臺灣桃
    園地方法院於民國90年11月13日以87年度訴字第1363號判決
    處有期徒刑6 月，並於91年1 月13日確定，嗣於91年5 月28
    日有期徒刑易科罰金執行完畢。另就證據部分補充：被告甲
    ○於本院審理時之自白及臺灣高等法院被告前案紀錄表1 份
    。
二、被告行為後，刑法於94年2 月2 日修正公布，95年7 月1 日
    施行，而刑法施行法亦於95年6 月14日增訂第1 條之1 。修
    正後刑法第2 條第1 項規定：「行為後法律有變更者，適用
    行為時之法律。但行為後之法律有利於行為人者，適用最有
    利於行為人之法律。」，係規範行為後法律變更所生新舊法
    律比較適用之準據法，於新法施行後，應適用修正後刑法第
    2 條第1 項之規定，為「從舊從輕」之比較（按此條項規定
    ，僅係新、舊法之比較適用之宣示性指導原則，並非實體刑
    罰法律，自不生行為後法律變更之比較適用問題）。且比較
    時應就罪刑有關之共犯、未遂犯、想像競合犯、牽連犯、連
    續犯、結合犯，以及累犯加重、自首減輕暨其他法定加減原
    因（如身分加減）與加減例等一切情形，綜其全部罪刑之結
    果而為比較，最高法院95年第8 次刑事庭會議決議參照。經
    查：
    (一)刑法第354 條毀損罪有罰金刑之規定，被告行為時之修正
      前刑法第33條第5 款規定：「主刑之種類如左：五、罰金
      ：1 元以上。」，換算新臺幣後，為新臺幣3 元以上。惟
      被告行為後之修正後刑法第33條第5 款係規定：「主刑之
      種類如下：五、罰金：新臺幣1 千元以上，以百元計算之
      。」，經比較修正前、後關於科處罰金刑之最低刑度規定
      ，自應以被告行為時之修正前刑法較有利於被告。
    (二)被告行為時之修正前刑法第41條第1 項前段規定：「犯最
      重本刑為5 年以下有期徒刑以下之刑之罪，而受6 個月以
      下有期徒刑或拘役之宣告，因身體、教育、職業、家庭之
      關係或其他正當事由，執行顯有困難者，得以1 元以上3
      元以下折算1 日，易科罰金。」。又被告行為時之易科罰
      金折算標準，修正前罰金罰鍰提高標準條例第2 條前段（
      現已刪除）規定，就其原定數額提高為100 倍折算1 日，
      則本件被告行為時之易科罰金折算標準，應以銀元300 元
      折算1 日，經折算為新臺幣後，應以新臺幣900 元折算為
      1 日。惟修正後刑法第41條第1 項前段則規定：「犯最重
      本刑為5 年以下有期徒刑以下之刑之罪，而受6 個月以下
      有期徒刑或拘役之宣告者，得以新臺幣1,000 元、2,000
      元或3,000 元折算1 日，易科罰金。」，經綜合比較結果
      ，修正後刑法並非較有利於行為人，依刑法第2 條第1 項
      前段之規定，仍應依上開修正前刑法之規定，諭知易科罰
      金之折算標準。
    (三)修正後刑法第47條、第49條關於累犯之規定，以出於故意
      再犯有期徒刑以上之罪者為限，並增訂強制工作免其執行
      或執行完畢後，5 年內故意再犯有期徒刑以上之罪者，以
      累犯論之規定（擬制累犯），且刪除「依軍法」受裁判者
      ，不適用累犯之規定，以求司法與軍法一致。是以修正後
      之累犯範圍較修正前刑法互有減縮及擴張。本件被告犯行
      ，無論依修正前、後之刑法均成立累犯，則經比較新、舊
      法結果，修正後刑法並未較有利於行為人，仍應適用修正
      前之刑法第47條規定。
    (四)經綜合比較新舊法結果，以行為時法對被告有利，自應依
      刑法第2 條第1 項前段規定，適用行為時之修正前刑法第
      41條第1 項前段、第47條、修正前罰金罰鍰提高標準條例
      第2 條等規定，合先敘明。
三、核被告甲○所為，係犯刑法第354 條之毀損他人物品罪。查
    被告前曾受如犯罪事實欄所載有期徒刑之執行，有臺灣高等
    法院被告前案紀錄表1 份在卷可稽，其於有期徒刑執行完畢
    後5 年內，故意再犯本件有期徒刑以上刑之罪，為累犯，應
    加重其刑。爰審酌被告毀損他人物品之犯罪動機、毀損他人
    物品造成被害人所受財產上損害之程度，及其犯罪後雖坦承
    犯行，惟尚未與被害人達成和解等一切情狀，量處如主文所
    示之刑，並諭知易科罰金之折算標準。因本件被告犯罪時間
    在96年4 月24日以前，其所犯之罪符合中華民國96年罪犯減
    刑條例有關減刑之規定，爰依該條例第2 條第1 項第3 款之
    規定減其宣告期二分之一，並諭知易科罰金之折算標準。
四、依刑事訴訟法第273 條之1 、第299 條第1 項前段、第310
    條之2 、第454 條第2 項，刑法第2 條第1 項、第354 條、
    修正前刑法第41條第1 項前段、第47條，刑法施行法第1 條
    之1 ，刪除前罰金罰鍰提高標準條例第2 條，現行法規所定
    貨幣單位折算新臺幣條例第2 條，中華民國96年罪犯減刑條
    例第2 條第1 項第3 款、第7 條之規定，判決如主文。
五、如不服本判決，應於收受送達後10日內向本院提出上訴書狀
    ，其未敘述上訴之理由者並得於提起上訴後20日內向本院補
    提理由書。
本案經檢察官王巧玲到庭執行職務。
中    華    民    國    97    年    9     月    30    日
                  刑事第七庭法  官  高雅敏
以上正本證明與原本無異。
                            書記官  陳映羽
中    華    民    國    97    年    9     月    30    日
附錄本案論罪科刑之法條：
刑法第354條：
毀棄、損壞前二條以外之他人之物或致令不堪用，足以生損害於
公眾或他人者，處2 年以下有期徒刑、拘役或5 百元以下罰金。


司法院資訊處製作；財團法人民間司法改革基金會備份。
